臺灣高等法院臺南分院刑事判決　九十六年度上訴字第五號
上訴人
即被告　甲○○
　　　　　　　　（另案於臺灣臺南監獄臺南分監執行）
上列上訴人因違反毒品危害防制條例案件，不服臺灣臺南地方法
院九十五年度訴字第七八九號中華民國九十五年十一月十四日第
一審判決（起訴案號：臺灣臺南地方法院檢察署九十五年度毒偵
字第九三七號；併案案號：同上署九十五年度毒偵字第一八０三
號），提起上訴，本院判決如下：
    主    文
上訴駁回。
    事    實
一、甲○○曾於民國（下同）九十一年七月間因侵占案件，經臺
    灣臺南地方法院判處有期徒刑六月確定，於九十二年十月十
    二日執行完畢。於八十九年十二月間，又因施用毒品案件，
    經臺灣臺南地方法院八十九年度毒聲字第三七三三號裁定觀
    察勒戒，於九十年五月十日執行勒戒期滿釋放後，由臺灣臺
    南臺南地方法院檢察署檢察官於九十年五月十五日以九十年
    度毒偵緝字第二一０號不起訴處分確定。於九十四年間又施
    用第一級毒品案件，經臺灣臺南地方法院九十四年度訴字第
    一一三四號於九十五年三月二十三日判決有期徒刑十月，於
    同年四月二十日確定。仍不知悔改，於九十五年三月二十四
    日（即上開判決翌日）起另行起意，至九十五年六月二十六
    日十四時五十五分採尿時回溯二十六小時內之某時起，連續
    在台南市○○路○段二五八巷四十三號二樓之二或同市○○
    ○路七十八巷五十五號租住處與其他不詳處所，以注射方式
    施用第一級毒品海洛因多次。嗣為警於九十五年四月九日下
    午五時五分許，在台南市○○路○段二五八巷四十三號二樓
    之二住處，搜索並扣得注射針筒四支與分裝匙一支等，經採
    尿驗有嗎啡反應。再於九十五年六月二十六日在台南市○區
    ○○街一四四號，因另案通緝為警查獲，經採尿送驗結果呈
    嗎啡反應及安非他命反應（安非他命部份另由檢察官偵辦）
    。
二、案經台南市警察局第五分局、第二分局報請臺灣臺南地方法
    院檢察署檢察官偵查起訴及移送併案。
    理    由
一、上開犯罪事實，迭據上訴人即被告甲○○於警詢、偵查中（
    九十五年四月九日筆錄）、原審及本院審理時自白不諱，且
    被告於九十五年五月九日下午與九十五年六月二十六日下午
    ，經警採取其尿液送檢驗結果，均呈海洛因在人體水解還原
    成之嗎啡反應，有長榮大學九十五年四月二十六日與七月十
    日之篩檢藥物確認報告影本各一紙附卷可稽，復有注射針筒
    四支與分裝匙一支扣案足資佐證。按觀察、勒戒或強制戒治
    執行完畢釋放後，五年內再犯第十條之罪者，檢察官應依法
　　追訴，毒品危害防制條例第二十三條第二項明文規定。被告
 　 前因施用毒品案件，經臺灣臺南地方法院八十九年度毒聲字
    第三七三三號裁定觀察勒戒，於九十年五月十日執行勒戒期
    滿釋放，並由臺灣臺南地方法院檢察署檢察官於九十年度毒
    偵緝字第二一０號不起訴處分確定，有該署之刑案資料查註
    紀錄表在卷足憑。於五年內再犯本件毒品危害防制條例第十
    條第一項之罪，檢察官自應依法追訴。被告罪證明確，犯行
    應予依法論科。
二、查海洛因為毒品危害防制條例第二條第二項第一款規定之第
    一級毒品。核被告所為，係犯毒品危害防制條例第十條第一
    項施用第一級毒品罪。被告持有毒品之行為為施用行為所吸
    收不另論處。先後多次犯行，時間緊接，構成要件相同，顯
    係基於概括之犯意反覆為之，應依修正前刑法第五十六條連
    續犯之規定論以一罪並加重其刑。被告前於九十一年間，因
    犯侵占罪，經原審判處有期徒刑六月確定，於九十二年十月
    十二日執行完畢，有臺灣臺南地方法院檢察署刑案資料查註
    紀錄表在卷可參，於五年之內再犯本件有期徒刑以上之罪，
    為累犯，應依法遞加重其刑（被告行為後，刑法第五十六
　　條連續犯規定，業於九十四年一月七日修正公布刪除，於九
  　十五年七月一日施行，修正後刑法既刪除第五十六條連續犯
    規定，則前開數行為，因係屬侵害數個個別不同之法益，自
    應以數個獨立罪論處，併合處罰後合併定其應執行刑。比較
    新舊刑法適用之結果，以修正前之舊刑法規定較有利於被告
    ，依新刑法第二條第一項前段規定，應適用修正前之舊刑法
    規定。被告前有上揭如事實欄所載之犯罪前科，於五年以內
    再故意犯本件有期徒刑以上之罪，不論依修正前刑法第四十
    七條，或修正後刑法第四十七條第一項之規定，均構成累犯
    ，對被告而言並無有利或不利之情形，自不生新舊法比較之
    問題，應逕依修正前刑法第四十七條規定論以累犯。）檢察
    官聲請併案部份（九十五年度毒偵字第一八０三號），因與
    起訴部份之犯行，有連續犯之裁判上一罪關係，為起訴效力
    所及，應併予審判。原審審酌被告施用毒品犯行，性質上屬
    對自我身心健康之自戕行為，尚未嚴重侵害他人權益，然曾
    因施用毒品經送觀察、勒戒，猶未革除惡習，再為犯罪，顯
    未因所受之觀察勒戒記取教訓，及犯後坦承犯行等一切情狀
    ，適用毒品危害防制條例第十條第一項、刑法第十一條前段
    、第二條第一項前段、第五十六條（修正前）、第四十七條
    （修正前）、第三十八條第一項第二款，量處有期徒刑壹年
    。扣案之第一級毒品海洛因注射針筒四支及分裝匙一支，為
    被告所有供犯罪所用之物，依刑法第三十八條第一項第二款
    規定宣告沒收。本院經核原判決認事用法，均無不合，量刑
    亦屬妥適。被告上訴意旨，指摘原判決量刑過重，為無理由
    ，應予駁回。
三、臺灣臺南地方法院檢察署移送九十五年度毒偵字第三二四二
    號併案部分：被告於九十五年八月十六日凌晨二時採集尿液
    之時間回溯二十六小時內之某時，在不詳處所施用第一級毒
    品海洛因。因犯罪時間於新刑法刪除刑法第五十六條連續犯
    規定之九十五年七月一日施行之後，自無連續犯裁判上一罪
    之適用，亦無法認併案部分係被告接續犯行為，則無從予併
    案審理，應退回另由檢察官再行偵辦，併予敘明。
四、據上論斷，應依刑事訴訟法第三百六十八條，判決如主文。
本案經檢察官徐松奎到庭執行職務。
中　　華　　民　　國　　96　　年　　1     月　　31  　日
            刑事第一庭審判長法官　黃　崑　宗
                            法官　王　明　宏
                            法官　蔡　長　林
以上正本證明與原本無異。
如不服本判決，應於收受本判決後十日內向本院提出上訴書狀。
其未敘述上訴理由者並得於提起上訴後十日內向本院補提理由書
狀（均須按他造當事人之人數附繕本）「切勿逕送上級法院」。
　　　　　　　　　　　　　書記官　李　培　薇
中　　華　　民　　國　　96　　年　　2     月　　1   　日
附錄本案論罪科刑法條全文：
毒品危害防制條例第十條第一項：
  施用第一級毒品者，處六月以上五年以下有期徒刑。
